臺灣高等法院臺中分院刑事判決　　　　96年度上易字第1682號
上　訴　人
即　被　告　丙○○
上列上訴人因傷害等案件，不服臺灣苗栗地方法院96年度易字第
359號中華民國96年7月24日第一審判決（起訴案號臺灣苗栗地方
法院檢察署96年度偵字第557號），提起上訴，本院判決如下：
    主  文
上訴駁回。
    事實及理由
一、本案經本院審理結果，認第一審判決認事用法及量刑均無不
    當，應予維持，並引用第一審判決書記載之事實、證據及理
    由（如附件） 。
二、上訴人即被告丙○○（下稱被告）上訴意旨略以：伊於96年
    1 月8日因伊父母遭甲○○駕車撞傷乙事而前往交涉，因情
    緒較為激動，轉身揮手時不慎打到甲○○，並非故意出手毆
    打；同月17日伊雖有持棒前往敲打告訴人住處鋁門，然並非
    無故侵入住宅，係甲○○開門讓伊進去，伊進去後即遭人潑
    水推倒在地加以毆打，伊均未動手毆打乙○○，乙○○之傷
    勢，可能係在搶奪鋁棒中自己敲傷云云。惟查，被告於96年
    1 月8日在告訴人甲○○住處，如何以右手毆打告訴人甲○
    ○臉頰受傷乙情，已據告訴人甲○○證述綦詳，核與在場證
    人乙○○供證情節相符，並有卓蘭鎮農會附設農民診所診斷
    證明書足稽，且現場錄影翻拍光碟影像顯示，確有被告右手
    毆打告訴人甲○○後，乙○○起身勸阻之畫面，有勘驗筆錄
    、翻拍照片1張、錄影翻拍光碟1片在卷足稽，被告傷害告訴
    人甲○○事實已明。又被告於96年1月17日晚上11時40分許
    ，攜帶鋁棒前往告訴人甲○○住宅，以鋁棒敲毀鋁門，未經
    同意入內，告訴人乙○○趨前欲行阻止，被告即持鋁棒攻擊
    乙○○額頭致額頭血腫，復與乙○○爭奪鋁棒，經乙○○之
    家人制止等情，亦據證人即告訴人乙○○證述綦詳，且有東
    勢鎮農會附設農民醫院診斷書1紙、受傷照片1張及現場蒐證
    照片等件在卷可稽，而被告深夜持棒前往，並敲打告訴人住
    處鐵門，一般人見此，為維護自身安全，豈會自動開門讓處
    於激動情緒之被告進入？況案發時該處僅有告訴人乙○○及
    其幼女在屋內睡覺，而告訴人乙○○為纖瘦女子，衡情更無
    不顧自身及幼女安危而讓手持鋁棒之被告進入屋內之理。再
    依現場監視錄影翻拍光碟所示，先有一持棒之男子出現，後
    有1男1女扭打之畫面，其後始有他人陸續出現之畫面等情，
    有勘驗筆錄及翻拍照片25張附卷可參，足見告訴人乙○○指
    證：案發時原僅有其與被告在場，其父母及弟弟係被告進屋
    後始行趕至乙情，足堪採信。事證明確，被告上揭所辯，顯
    非事實，洵無可採。原審以被告傷害、侵入住宅犯行明確，
    引據刑法第277條第1項、第306條第1項、第41條第1項前段
    、第51條第
　　5款，刑法施行法第1條之1第1項、第2項前段，中華民國96
　  年罪犯減刑條例第2條第1項第3款、第7條、第9條、第10條
    第1項規定，並審酌被告犯後態度等一切情狀，對被告判處
    傷害罪各為有期徒刑3月及4月、侵入住宅罪為有期徒刑2月
　　，並依法減刑為1月15日、2月、1月，及定應執行刑為有期
　  徒刑4月，並諭知易科罰金之折算標準，核其認事用法均無
    違誤，量刑亦屬適當，被告在本院未提出其他有利之證據及
    辯解，其徒執陳詞否認犯行，洵屬無據，其上訴無理由，應
    予駁回。
三、據上論斷，應依刑事訴訟法第373條、第368條，判決如主文
    。
本案經檢察官丁○○到庭執行職務。
中　　華　　民　　國　　96　　年　　12　　月　　31　　日
            刑事第十庭  審判長法  官  林  照  明
                              法  官  郭  瑞  祥
                              法  官  林  欽  章
上列正本證明與原本無異。
不得上訴。
                              書記官  許  哲  禎
中　  華　 　民　　國　 96　　年 　 12　  月　  31  　日
